臺灣高等法院刑事判決　　　　　　　　　　　　　　九十三年度上訴字第七五九號
　　上　訴　人
　　即　被　告　甲○○
右上訴人因違反毒品危害防制條例案件，不服臺灣桃園地方法院九十二年度訴字第一
六二九號，中華民國九十三年一月十二日第一審判決（起訴案號：臺灣桃園地方法院
檢察署九十二年度毒偵緝字第四四九號）提起上訴，本院判決如左：
    主  文
上訴駁回。
    事  實
一、甲○○前於民國八十九年間因持有毒品案件，經臺灣桃園地方法院以八十九年度
    易字第一八０三號刑事判決判處有期徒刑七月，復經本院以九十年度上易字第七
    四二號刑事判決駁回上訴確定，而於九十一年二月二十八日執行完畢；復於八十
    九年間因施用毒品案件，經臺灣桃園地方法院檢察署檢察官聲請臺灣桃園地方法
    院裁定送觀察、勒戒後，因有繼續施用毒品之傾向，經臺灣桃園地方法院檢察署
    檢察官聲請臺灣桃園地方法院裁定送強制戒治，嗣於九十一年二月一日因停止戒
    治付保護管束期滿，經臺灣桃園地方法院檢察署檢察官於九十一年二月二十七日
    以九十一年度戒偵字第一０七號處分不起訴在案，詎其於五年內仍不知悛悔，基
    於施用第一級毒品之犯意，於九十一年九月九日，在桃園縣某不詳地點，施用第
    一級毒品海洛因一次。嗣於九十一年九月十一日十四時許，經警通知前往桃園縣
    政府警察局桃園分局採尿後送請昭信科技顧問股份有限公司（下稱昭信公司）鑑
    定後呈海洛因代謝後之嗎啡陽性反應，而查悉上情。
二、案經桃園縣政府警察局桃園分局報請臺灣桃園地方法院檢察署檢察官偵查起訴。
        理  由
一、被告甲○○經合法傳喚，無正當理由未到庭，惟右揭事實業據被告迭於偵查、原
    審審理時坦承不諱（見九十二年度毒偵緝字第四四九號卷第二六頁反面、原審卷
    第四十一、四六、四十七頁），且被告於右揭時地所採取之尿液，經送請昭信公
    司鑑定結果，確係呈海洛因代謝後之嗎啡陽性反應，復有昭信公司所出具之濫用
    藥物陽性檢體檢驗報告一紙在卷可稽，被告之自白核與驗尿結果相符，自屬真實
    。又被告有如事實欄所載之經觀察勒戒、強制戒治，而為臺灣桃園地方法院檢察
    署檢察官處分不起訴之情，亦有臺灣桃園地方法院檢察署檢察官刑案資料查註紀
    錄表、全國施用毒品案件紀錄表及本院刑案被告全國前案紀錄表各一件在卷可佐
    。被告於強制戒治期滿後五年內再犯本件施用海洛因之犯行，已臻明確，應予依
    法論科。
二、按毒品危害防制條例已於九十二年七月九日經總統華總一義字第○九二○○一二
    一九三○號令修正公布全文，並自九十三年一月九日施行。比較新舊法之結果，
    本件被告施用第一級毒品海洛因犯行，依行為時及裁判時之法律均係犯同條例第
    十條第一項之施用第一級毒品罪，且法定刑度完全相同，自應依刑法第二條第一
    項前段之從新規定，適用裁判時之法律。核被告所為，係犯修正後毒品危害防制
    條例第十條第一項施用第一級毒品罪，被告持有海洛因之低度行為，為其持以施
    用海洛因之高度行為所吸收，不另論擬。又被告有如事實欄所載之犯罪科刑及執
    行情形，此有本院刑案被告全國前案紀錄表一件可佐，其於前案執行完畢後之五
    年以內再犯有期徒刑以上之本罪，為累犯，應依刑法第四十七條之規定，加重其
    刑。原審以被告罪證明確，適用修正後毒品危害防制條例第十條第一項，刑法第
    二條第一項前段、第十一條前段、第四十七條，並審酌被告前曾受有期徒刑之執
    行完畢，復曾因施用毒品案件，經送觀察、勒戒及強制戒治期滿，而受處分不起
    訴在案，竟仍不知悛悔，復於其後五年內之右揭時地再施用海洛因一次，已嚴重
    危害社會安全、個人健康及被告犯罪後之態度等一切犯罪情狀，量處有期徒刑八
    月。經核原審認事用法，並無違誤，至於量刑部分，本院衡酌被告曾有施用毒品
    犯罪紀錄，經送觀察、勒戒及強制戒治，又因持有毒品經判處有期徒刑七月執行
    完畢後，猶不知悔改，再犯本件最輕本刑有期徒刑六月以上之施用第一級毒品罪
    ，其所犯均與毒品相關，顯見其受毒品之戕害已深，而未見悔意，素行不良，且
    為累犯，認原審量處有期徒刑八月，洵屬允當，被告上訴意旨以其在戒治期間已
    有悔過，絕不再重蹈覆轍等語指摘原審判決量刑過重，請求撤銷改判較輕之刑，
    尚難認有理由，應予駁回。
三、被告經合法傳喚，無正當理由不到庭，爰不待其陳述，逕行判決，併此敘明。
據上論斷，應依刑事訴訟法第三百六十八條，第三百七十一條，判決如主文。
本案經檢察官呂光華到庭執行職務。
中　　　華　　　民　　　國　　九十三　　年　　　四　　　月　　二十八　　日
                              臺灣高等法院刑事第二十四庭
                                  審判長法  官  陳  貽  男
                                        法  官  陳  憲  裕
                                        法  官  徐  世  禎
右正本證明與原本無異。
如不服本判決，應於收受送達後十日內向本院提出上訴書狀，其未敘述上訴之理由者
並得於提起上訴後十日內向本院補提理由書（均須按他造當事人之人數附繕本）。
                                        書記官  陳  玲  憶
中　　　華　　　民　　　國　　九十三　　年　　　四　　　月　　二十八　　日
附錄本判決論罪科刑法條：
毒品危害防制條例第十條第一項
施用第一級毒品者，處六月以上五年以下有期徒刑。
